【裁判字號】    90,交訴,69
【裁判日期】    901023
【裁判案由】    公共危險
【裁判全文】
臺灣宜蘭地方法院刑事判決                            九十年度交訴字第六九號
    公  訴  人  臺灣宜蘭地方法院檢察署檢察官
    被      告  乙○○
右列被告因公共危險案件，經檢察官提起公訴（九十年度偵字第一九九三號），本院
判決如左：
    主  文
乙○○駕駛動力交通工具肇事，致人傷而逃逸，處有期徒刑捌月。緩刑貳年。
    事  實
一、乙○○於民國九十年五月廿七日凌晨，駕駛車牌號碼七Ａ─四一五五號自用小客
    車沿宜蘭縣礁溪鄉○○路由礁溪往宜蘭方向行駛，於同日凌晨零時二十分許行經
    該路段與德陽路交岔路口時，因疏未注意車前狀況，以致撞及沿德陽路往仁愛路
    方向適時途經該路口，騎乘自行車之甲○○，造成甲○○受有左下肢擦傷三處、
    右膝擦傷一處，及左大腿上方挫傷一處等傷害（傷害部分業經撤回告訴，另由檢
    察官為不起訴處分）。乙○○於肇事後，竟未停車察看對方傷勢或作其他緊急處
    置措施，反逕行駕車駛離現場，經路人記下車牌號碼報警處理，嗣於同日十五時
    十五分許循線查獲。
二、案經宜蘭縣警察局礁溪分局報告臺灣宜蘭地方法院檢察署檢察官偵查起訴。
    理  由
一、訊據被告迭於警訊及本院審理中矢口否認有何肇事逃逸之犯行，辯稱：當時天色
    昏暗，視線模糊而未發覺被害人甲○○騎乘自行車行經該路口，且其車內音樂聲
    甚大，故未聽見撞擊聲響。又其本身已投保汽車責任險，倘知悉肇事亦無逃逸之
    必要等語。然查：
  (一)右揭事實，業據被害人甲○○指訴歷歷，復經現場目擊證人詹昆達、蘇耀鴻於警
    訊及偵查中結證稱：當天其等係在肇事路口旁吃東西，因聽見煞車聲及猛烈撞擊
    聲而轉頭察看，發現有一自行車倒臥肇事路口，旁之車牌號碼七Ａ─四一五五號
    自用小客車則稍微放慢速度後又加速離開。其等二人隨即駕車自後追趕，但因肇
    事車輛車速甚快故未追上。其等二人返回現場後，其餘在場人所記下之車號係與
    其等二人所記下者相同。其等二人於發現車禍時距離現場約二十公尺（見偵查卷
    第七頁、第八頁、第廿九頁）等語綦詳。亦有行政院衛生署宜蘭醫院出具之診斷
    證明書及道路交通事故調查報告表各一份、現場照片二幀、被告車輛毀損照片四
    幀等附卷可佐。
  (二)細觀卷附被告駕駛之上開肇事車輛於撞擊後呈現駕駛座旁後照鏡完全折斷及左前
    車窗上裝設之隔雨版破裂之毀損程度，可知斯時該車與被害人甲○○騎乘之自行
    車發生碰撞時之力道甚鉅，且本件車禍撞擊點係在駕駛座旁，撞擊時產生之巨響
    已足使路人轉頭察看，被告猶執陳詞辯稱：毫不知情等語，要與常情嚴重悖離而
    無可採。再者，駕駛座旁後照鏡之功能及重要性，依一般駕駛人使用之慣例係與
    車內後視鏡同等重要，縱被告迭以：其不常使用駕駛座旁後照鏡等語置辯，然亦
    不可能自肇事路口即礁溪駕車行至南方澳期間，均未曾使用並發現該具後照鏡業
    已完全斷裂，是被告此部分之辯解亦屬無據。綜上，被告前揭辯解均無可採，本
    件被告駕車疏於注意以致肇事，且於肇事後逃逸之事證至臻明確，其犯行洵足認
    定，應予依法論科。
二、核被告所為，係犯刑法同法第一百八十五條之四之駕駛動力交通工具肇事，致人
    傷而逃逸罪。審酌刑法增訂第一百八十五條之四之駕駛動力交通工具肇事，致人
    死傷而逃逸罪係為追求交通安全，並科負駕駛人於肇事後應對被害人施以緊急救
    護措施，加強救護以防止被害人死傷結果之發生或擴大。然被告之所為，除無視
    交通安全規則所科予之注意義務外，更嚴重悖離上開法條之立法政策目的，嚴重
    危害整體用路人安全，犯後仍狡言飾究，未見悔意，情節匪淺，惟念其業與被害
    人迅速達成和解，賠償告訴人一切損失，及其他犯罪動機、目的、手段、造成整
    體侵害等一切情狀，爰酌情量處如主文所示之刑，以資懲儆。末查，被告前未曾
    受有期徒刑以上之刑之宣告，有臺灣高等法院檢察署刑案紀錄簡覆表及臺灣高等
    法院被告全國前案紀錄表各一份在卷可考，是其一時失慮，偶罹刑章，信其經此
    偵審程序及科刑之判決，應能知所警惕而無再犯之虞，本院認被告所受宣告之刑
    ，以暫不執行為適當，併予宣告緩刑二年，用啟自新，並觀後效。
據上論斷，應依刑事訴訟法第二百九十九條第一項前段，刑法第一百八十五條之四、
第七十四條第一款，判決如主文。
本案經檢察官廖允松到庭執行職務
中      華      民      國      九十      年      十      月    廿三    日
                                    臺灣宜蘭地方法院交通法庭
                                          法  官  陳  嘉  年
右正本證明與原本無異。
如不服本判決，應於判決送達後十日內向本院提出上訴狀( 應附繕本 )，上訴於臺灣
高等法院。
                                          書記官  詹  玉  惠
中      華      民      國      九十      年      十      月    廿四    日
附錄本案論罪科刑法條全文
刑法第一百八十五條之四
駕駛動力交通工具肇事，致人死傷而逃逸者，處六月以上五年以下有期徒刑。


司法院資訊處製作；財團法人民間司法改革基金會備份。
